【裁判字號】    98,上易,784
【裁判日期】    980513
【裁判案由】    竊盜
【裁判全文】
臺灣高等法院刑事判決                 98年度上易字第784號
上  訴  人  臺灣板橋地方法院檢察署檢察官
被      告  乙○○
                    （現於臺灣桃園監獄執行中）
上列上訴人因被告竊盜案件，不服臺灣板橋地方法院97年度易緝
字第70號，中華民國97年11月28日第一審判決（起訴案號：臺灣
板橋地方法院檢察署96年度偵字第4374號、第11263號），提起
上訴，本院判決如下：
    主  文
上訴駁回。
    理  由
一、公訴意旨略以：被告基於意圖為自己不法所有之犯意，攜帶
    丁○○所留下、客觀上足以對人體造成傷害、可供兇器使用
    之破壞剪二支、美工刀二支等物，於附表所示之時、地，前
    往各該大樓，侵入該大樓頂樓陽台（涉犯無故侵入住宅罪部
    分未據告訴）後，持前開破壞剪剪斷行動電話基地台避雷接
    地電纜線，再以美工刀剝去絕緣外皮，共同竊得電纜線一批
    ，得手後旋即逃逸等情，因認被告涉犯刑法第三百二十一條
    第一項第三款之加重竊盜罪嫌云云。
二、按犯罪事實應依證據認定之，無證據不得認定犯罪事實；又
    不能證明被告犯罪者，應諭知無罪之判決，刑事訴訟法第一
    百五十四條第二項、第三百零一條第一項分別定有明文。又
    事實之認定，應憑證據，如未能發現相當證據，或證據不足
    以證明，自不能以推測或擬制之方法為裁判基礎；另認定不
    利於被告之事實，須依積極證據，苟積極證據不足為不利於
    被告之認定時，即應為有利於被告之認定，更不必有何有利
    之證據（最高法院四十年台上字第八六號、三十年上字第八
    一六號判例意旨參照）。次按刑事訴訟法第一百六十一條已
    於九十一年二月八日修正公布，其第一項規定：檢察官就被
    告犯罪事實，應負舉證責任，並指出證明之方法。因此，檢
    察官對於起訴之犯罪事實，應負提出證據及說服之實質舉證
    責任。倘其所提出之證據，不足為被告有罪之積極證明，或
    其指出證明之方法，無從說服法院以形成被告有罪之心證，
    基於無罪推定之原則，自應為被告無罪判決之諭知（最高法
    院九十二年台上字第一二八號判例意旨參照）。
三、本件公訴人認被告涉犯上開等罪嫌，無非係以此部分事實，
    業據被告於警詢及偵查時供述在卷，並經證人李燈照、丙○
    ○、甲○○等人於警詢及偵查中證述明確，復有行動電話基
    地台位置資料、查獲照片、現場監視錄影翻拍照片、贓物認
    領保管單等件為其論據。
四、訊據被告堅決否認有如附表所示之犯行，辯稱：伊當天沒有
    前往該處偷東西等語。是本案之爭執要點即為：被告有無於
    前開時、地，攜帶兇器，侵入各該大樓行竊？
五、經查：
（一）本案中華電信公司、遠傳電信公司、亞太電信公司、台灣
      大哥大電信公司放置於如附表所示之大樓樓頂之基地台電
      纜線，於如附表所示之時間，遭人侵入竊取電纜線等情，
      業經證人李燈照、丙○○、甲○○等人於警詢及偵查時證
      述明確，審酌證人丙○○等人僅為本案被害公司之代理人
      ，與被告素不相識、毫無恩怨，若非真有物品失竊情事，
      當無虛偽謊報之理，是如附表所示之各該大樓行動電話基
      地台電纜線確實遭竊等情，固堪認定。
（二）而被告前雖於警詢及偵查中坦承如附表所示之犯行，惟於
      原審審理時已翻異前詞，改稱這四次伊沒有做等語，是自
      難以被告前後不一之自白，遽認被告有上開犯行。
（三）依扣案行動電話基地台位置資料所示，該等基地台位置分
      佈北起基隆、金山、萬里，包含台北市士林、中正、大安
      、萬華等地，往南至桃園中壢、平鎮、龍潭，以迄新竹縣
      、市各地，亦難以失竊地點在該等資料上（指附表編號三
      部分，至附表編號一、二、四部分，則不在資料上，見偵
      卷第三０至三八頁），即推論該基地台電纜線失竊即係被
      告所為。本案依檢察官提出之積極證據，僅能認前開大樓
      確有失竊情事，惟本案並未查扣該部分贓物，自難遽認被
      告有竊盜犯行。
六、綜上所述，檢察官所舉之證據，無從說服法院以形成被告確
    有如附表所示加重竊盜犯行之心證，被告辯稱：伊沒有做這
    四件竊盜等語，尚非無據。此外，復查無其他積極證據足證
    被告確有該部分之加重竊盜犯行，揆諸首揭說明，原審為無
    罪之諭知，自無不合。公訴人上訴意旨，仍執陳詞，認被告
    涉犯刑法第三百二十一條第一項第三款之加重竊盜罪嫌云云
    核無理由，其上訴應予駁回。
據上論斷，應依刑事訴訟法第368條，判決如主文。
本案經檢察官鄭龍照到庭執行職務。
中    華    民    國    98    年    5    月     13    日
                  刑事第一庭審判長法  官  葉騰瑞
                                  法  官  王炳梁
                                  法  官  莊明彰
以上正本證明與原本無異。
不得上訴
                                  書記官  吳金來
中    華    民    國    98    年    5    月     13    日
附表：
┌──┬────┬───────────┬──────┐
│編號│ 時  間 │    地          點    │ 被 害 人   │
├──┼────┼───────────┼──────┤
│ 一 │95年11月│台北縣樹林市○○路七二│遠傳電信公司│
│    │初某日  │０號大樓樓頂          │            │
├──┼────┼───────────┼──────┤
│ 二 │95年11月│台北縣樹林市○○街○段│遠傳電信公司│
│    │間某日  │二九七號大樓樓頂      │            │
├──┼────┼───────────┼──────┤
│ 三 │96年1 月│台北市○○區○○路二段│遠傳電信公司│
│    │中旬某日│二０一號大樓樓頂      │台灣大哥大電│
│    │        │                      │信公司      │
├──┼────┼───────────┼──────┤
│ 四 │96年2 月│台北縣三重市○○路一一│中華電信公司│
│    │7 日    │一號大樓樓頂          │遠傳電信公司│
│    │        │                      │台灣大哥大電│
│    │        │                      │信公司      │
└──┴────┴───────────┴──────┘


司法院資訊處製作；財團法人民間司法改革基金會備份。
